臺灣高等法院臺中分院刑事裁定　　　　　　　　　　九十三年度聲字第五五四號
　　聲　請　人
　　即　自訴人
　　兼反訴被告　丁○○
右聲請人因自訴侵占等及反訴誣告案件，聲請回復原狀，本院裁定如左：
    主  　　文
聲請駁回。
    理  　　由
一、聲請意旨略以：聲請人認本院八十二年上訴字第一五七八號案件審判隱藏被告丙
    ○○犯罪事實，判決內容虛偽不實，非因聲請人過失遲誤上訴之特定期間，諸依
    據刑事訴訟法第六十七條第一項規定聲請回復原狀，及同法第六十八條第三項規
    定補行期間內應行之訴訟行為事。聲請人認聲請人自訴被告等犯刑法第三三九
    、三四六、二一○等條罪行，係以被告丙○○未受委託及授權，自任法律顧問，
    以財團法人基督教神召會福音傳播協會張文萱名義，於民國八十年五月八日寄
    存證信函以斷水斷電恐嚇脅迫，作取聲請人水電費。由八十一年偵字第九一五
    ○號案件足以證明聲請人是直接被害人，且無故意或過失之刑事責任甚明。上開
    偵字卷亦經第一審法官王明宏調卷查明無訛。惟查在第二審法官胡景彬審理時
    ，則改為「七十八年自字第九一五０號」問被告丙○○，沈某以忘了回應。除
    此之外，調查局為鑑析需要，指定英文字串，請法院命被告二人以書寫體默寫十
    遍。法院未通知被害人及其律師到庭，僅命被告甲○○、乙○○默寫簽名及
    數字十遍即退庭。查聲請人依刑事實體法所為之指陳，具有完整不可分特性（
    刑事訴訟法第二六七、三四三條），上開八十二年度上訴字第一五七八號，則加
    以分割成：以與八十年偵字第七二○○號同一案件為由，判甲○○自訴不受理；
    以調查局鑑定結果不相符為由，判乙○○無罪；以聲請人非直接被害人為由，判
    丙○○自訴不受理；以隱藏被告犯罪事實，虛偽不實內容，判聲請人誣告罪刑。
    查法官胡景彬是一個重利犯者，聲請人在機會不對等、地位不對等下受審判，審
    判隱藏被告犯罪事實，判決內容又虛偽不實，違背證據法則（刑事訴訟法第一六
    三、一六二條）其裁判即屬違法，又在國家法制之設計上，法律層級在憲法之下
    ，其裁判亦屬違憲，為此依法聲請回復聲請人上訴之訴訟行為權利云云。
二、按非因過失，遲誤上訴、抗告或聲請再審之期間，或聲請撤銷或變更審判長、受
    命推事（法官）、受託推事（法官）裁定或檢察官命令之期間者，於其原因消滅
    後五日內，得聲請回復原狀；又聲請回復原狀時，對於非因過失遲誤期間之原因
    及其消滅之時期，應於書狀內釋明之，刑事訴訟法第六十七條第一項、第六十八
    條第二項分別定有明文。
三、觀諸聲請人即自訴人兼反訴被告丁○○本件聲請意旨，係認對本院八十二年度上
    訴字第一五七八號聲判決內容有虛偽不實之情事，有所不服，為回復原狀之聲請
    。惟按以聲請回復原狀，係須非因過失遲誤上訴、抗告或聲請再審之期間，或聲
    請撤銷或變更審判長、受命法官、受託法官裁定或檢察官命令之期間者，於其原
    因消滅後五日內，得聲請回復原狀，已如前述，聲請人雖於聲請狀內謂其非因過
    失遲誤上訴之特定期間云云，然經本院調閱聲請人所涉上揭案卷查明結果，聲請
    人於本院八十二年度上訴字第一五七八號一案判決後，曾於八十三年五月二十一
    日具狀向最高法院提起上訴，業經最高法院八十三年度台上字第四七一○號以「
    上訴人上訴意旨所指，與法律規定得為第三審上訴理由之違法情形不相適合，其
    上訴違背法律上之程式，應予駁回」為由，判決駁回其上訴確定，聲請人謂其遲
    誤上訴之特定期間云云即與事實不符；另按以聲請回復原狀，聲請人對於非因過
    失遲誤期間之原因及其消滅之時期必須於書狀內釋明之，然查，聲請人所提出之
    聲請狀內容，係就事實及證據調查聲明不符，並未於書狀內釋明因何原因遲誤期
    間及此原因何時消滅之支字片語，揆諸前揭回復原狀相關規定亦有未合。綜上所
    述，聲請人之聲請即不應准許，應予駁回。
中      華      民      國      九十三      年    九    月    二十四    日
                                  臺灣高等法院臺中分院刑事第六庭
                                        審判長法  官  李  文  雄
                                              法  官  邱  顯  祥
                                              法  官  陳  秀  
右正本證明與原本無異。
如不服本裁定，應於裁定送達後五日內向本院提出抗告狀。
                                              書記官  巫  彥  佳
中      華      民      國      九十三   年       九      月    二十七  日
                                                                        Ｒ
